臺灣苗栗地方法院刑事判決
111年度易字第372號
公  訴  人  臺灣苗栗地方檢察署檢察官
被      告  徐松信




指定辯護人  本院公設辯護人蔡文亮
上列被告因違反毒品危害防制條例案件，經檢察官提起公訴（11
1年度毒偵字第960號、第961號、第974號），並由檢察官聲請改
依協商程序而為判決，本院判決如下：
    主          文
徐松信施用第二級毒品，共參罪，各處有期徒刑肆月，如易科罰
金，均以新臺幣壹仟元折算壹日。應執行有期徒刑拾月，如易科
罰金，以新臺幣壹仟元折算壹日。
    犯罪事實及理由
一、本案犯罪事實及證據，除犯罪事實欄一第3行「判處」更正
    為「定」、第3至4行「110年9月17日」更正為「110年10月2
    8日」，並增列被告徐松信於本院準備程序中之自白為證據
    外，餘均引用檢察官起訴書之記載（如附件）。　　
二、本案經檢察官與被告於審判外達成協商之合意，且被告已認
    罪。經查，上開協商合意並無刑事訴訟法第455條之4第1項
    所列情形，檢察官聲請改依協商程序而為判決，本院爰不經
    言詞辯論，於協商合意範圍內為協商判決。
三、應適用之法條：
    刑事訴訟法第455條之2第1項、第455條之4第2項、第455條
    之8、第454條第2項。
四、協商判決除有刑事訴訟法第455條之4第1項第1款於本訊問程
    序終結前，被告撤銷協商合意或檢察官撤回協商聲請者；第
    2款被告協商之意思非出於自由意志者；第4款被告所犯之罪
    非第455條之2第1項所定得以協商判決者；第6款被告有其他
    較重之裁判上一罪之犯罪事實者；第7款法院認應諭知免刑
    或免訴、不受理者情形之一，及違反同條第2項「法院應於
    協商合意範圍內為判決；法院為協商判決所科之刑，以宣告
    緩刑或二年以下有期徒刑、拘役或罰金為限」之規定者外，
    不得上訴。
五、如有前項得上訴之情形，得自收受判決送達之翌日起20日內
    ，向本院提出上訴書狀，上訴於第二審法院。
六、本案經檢察官莊佳瑋提起公訴，檢察官林宜賢到庭執行職務
    。
中　　華　　民　　國　　111 　年　　12　　月　　6 　　日
                  刑事第二庭  法　官　林信宇
以上正本證明與原本無異。
                              書記官  林佩萱 
中　　華　　民　　國　　111 　年　　12　　月　　6 　　日
附錄本案論罪法條全文：
毒品危害防制條例第10條
施用第一級毒品者，處 6 月以上 5 年以下有期徒刑。
施用第二級毒品者，處 3 年以下有期徒刑。
附件：
臺灣苗栗地方檢察署檢察官起訴書
                                    111年度毒偵字第960號
                                    111年度毒偵字第961號
                                    111年度毒偵字第974號
　　被　　　告　徐松信　

上列被告因違反毒品危害防制條例案件，業經偵查終結，認應提
起公訴，茲將犯罪事實及證據並所犯法條分敘如下：
　　　　犯罪事實
一、徐松信曾因竊盜及違反毒品危害防制條例案件，先後經臺灣
    苗栗地方法院判刑確定，均經同法院以109年度聲字第889號
    裁定判處應執行有期徒刑1年4月確定，並於民國110年9月17
    日執行完畢。又因施用毒品案件，經依臺灣苗栗地方法院裁
    定送觀察、勒戒後，認無繼續施用毒品之傾向，業由本署檢
    察官於110年7月26日依法釋放，並於同年月29日以110年度
    毒偵字第159號為不起訴處分確定。詎其猶不知悛改，復分
    別基於施用第二級毒品甲基安非他命之犯意，於111年3月3
    日上午8時54分許為本署觀護人室採尿員採尿時起往前回溯9
    6小時內之某不詳時點，在苗栗縣○○鄉○○村0鄰○○○00號之住
    處，以將甲基安非他命放置在鋁箔紙（未扣案）上，並以火
    加熱燒烤後使成煙霧，再以鼻子吸食之方式，施用甲基安非
    他命1次；又其再於111年3月8日上午9時52分許時為本署觀
    護人室採尿員採尿時起往前回溯96小時內之某不詳時點，在
    前揭住處，以將甲基安非他命放置在鋁箔紙（未扣案）上，
    並以火加熱燒烤後使成煙霧，再以鼻子吸食之方式，施用甲
    基安非他命1次；另其又於111年3月25日中午12時許，在上
    開住處，以將甲基安非他命放置在玻璃球（未扣案）內，並
    以火加熱燒烤後使成煙霧，再以鼻子吸食之方式，施用甲基
    安非他命1次。嗣分別於111年3月3日上午8時54分許、同年
    月8日上午9時52分許及同年月28日上午8時30分許，徐松信
    先後至本署觀護人室執行毒品案件保護管束處遇，並均經命
    採集尿液送請檢驗後，結果皆呈現安非他命、甲基安非他命
    陽性反應而查獲。
二、案經苗栗縣警察局大湖分局報告偵辦。
        證據並所犯法條
一、證據清單臚列如下：
編號 證     據    名    稱   待      證      事      實 1 被告徐松信於警詢及本署檢察事務官詢問時之自白。 證明被告坦承確有於犯罪事實欄所載時、地共施用第二級毒品甲基安非他命3次等犯行。 2 本署施用毒品犯尿液檢體監管紀錄表影本3份。 證明被告先後於111年3月3日上午8時54分許、同年月8日上午9時52分許及同年月28日上午8時30分許為本署觀護人室採尿員所採集之尿液（檢體編號：000000000、000000000、000000000），皆係被告親自排放之尿液，被告身體之代謝物。 3 ①台灣檢驗科技股份有限公司濫用藥物實驗室-高雄111年3月18日濫用藥物檢驗報告影本1份。 ②台灣檢驗科技股份有限公司濫用藥物實驗室-高雄111年3月18日濫用藥物檢驗報告影本1份。 ③台灣檢驗科技股份有限公司濫用藥物實驗室-高雄111年4月11日濫用藥物檢驗報告影本1份。 證明被告先後為本署觀護人室採尿員所採集之檢體編號000000000、000000000、000000000號尿液，經送請檢驗後，結果均呈現安非他命、甲基安非他命陽性反應。 
二、核被告所為，係違反毒品危害防制條例第10條第2項之施用
    第二級毒品罪嫌。被告前揭所為，行為互殊，犯意應屬各別
    ，要係基於各別之犯意始行為之，應屬3罪，請依刑法第50
    條之規定予以分論併罰。又被告有如犯罪事實欄所述之論罪
    科刑與刑罰執行紀錄，有刑案資料查註紀錄表及矯正簡表各
    1份等附卷可稽，其於有期徒刑執行完畢後，5年以內故意再
    犯本件有期徒刑以上之罪，請依刑法第47條第1項之規定論
    以累犯，並加重其刑。
三、依毒品危害防制條例第23條第2項、刑事訴訟法第251條第1
    項提起公訴。
　　此　致
臺灣苗栗地方法院
中　　華　　民　　國　 111　　年　　6 　　月　　28　　日
　　　　　　　　　　　　 　 　檢  察  官  莊佳瑋